臺灣臺中地方法院刑事判決　　　　　　 96年度交易字第386號
公　訴　人　台灣臺中地方法院檢察署檢察官
被　　　告　丙○○
上列被告因過失致死等案件，經檢察官提起公訴（九十六年度偵
字第七三二五號），本院判決如下：
    主    文
丙○○服用酒類，不能安全駕駛動力交通工具而駕駛，處有期徒
刑貳月，減為有期徒刑壹月；又因過失致人於死，處有期徒刑壹
年貳月，減為有期徒刑柒月；應執行有期徒刑捌月。
    犯罪事實
一、丙○○明知服用酒類後，反應力及注意力均會降低，無法安
    全駕駛動力交通工具，仍於民國（下同）九十六年三月十三
    日晚上六時許，在其位於臺中縣霧峰鄉○○村○○路五二六
    之三號之住處，喝完高粱酒後已無法安全駕駛動力交通工具
    ，旋於同年三月十四日上午一時十分許，駕駛車牌號碼５８
    ８６－ＮＣ號自小客車搭載年籍不詳之友人，沿臺中市○○
    ○路往中投公路方向行駛，途經臺中市○○○路與高工路之
    有號誌管制路口時，原應注意汽車行駛，應依號誌行駛，不
    得闖越紅燈；在市區道路之行車速度，時速不得超過５０公
    里及飲用酒類後吐氣所含酒精濃度超過每公升０、２５毫克
    或血液中酒精濃度超過百分之０、０５以上者，不得駕車。
    而依當時情形，天候晴、夜間有照明、路面乾燥、無缺陷、
    無障礙物、視距良好，並無不能注意之情事，竟疏未注意於
    此，於酒後注意力薄弱時冒然以時速約一百公里之速度在上
    揭路口闖紅燈往前行駛。適有盧珠貴駕騎車牌號碼ＪＯＵ－
    ８８７號重型機車，遵循交通號誌指示行駛，沿高工路由南
    往北方向行駛至上址路口時，因丙○○未注意上開注意義務
    ，而正面撞上盧珠貴所駕騎之機車，盧珠貴並因而人車倒地
    ，經送醫急救後，仍因車禍致頭胸部外傷併內出血並於同日
    上午一時十分許死亡。而經警到場對丙○○施以酒精濃度吐
    氣測試，其呼氣所含酒精濃度高達每公升０、８７毫克，始
    悉其酒後駕車肇事致人死亡之情。
二、案經被害人盧珠貴之父乙○○、母林可娟告訴及由台中市警
    察局第三分局移送檢察官偵查起訴。
    理  由
一、上揭酒後駕車並超速闖紅燈肇事致被害人盧珠貴死亡之罪事
    實，已據被告丙○○自警詢及偵審中坦承不諱，核與目擊證
    人林嘉宏於警詢證述之情節大致相符，並有道路交通事故調
    查報告表（一）（二）、道路事故現場圖、事故現場照片二
    十二張、刑法第１８５－３案件測試觀察紀錄表、酒精測定
    紀錄表、臺中市警察局舉發違反道路交通管理事件通知單、
    中山醫院生化檢驗報告表附卷可稽。又被害人盧珠貴係因本
    件車禍頭胸部外傷併內出血死亡等情，業據台灣臺中地方法
    院檢察署檢察官督同法醫相驗明確，有相驗屍體證明書、驗
    斷書、勘驗筆錄附卷可參。按刑法第一百八十五條之三，條
    文中所稱「不能安全駕駛動力交通工具」係屬不確定之法律
    概念，除衡之行為人駕車時飲用酒類之程度及血液中酒精含
    量之多寡外，並應參以行為人當時之精神狀態、駕馭車輛之
    情形及對於交通號誌或指揮之遵守能力，以資相佐，斷非徒
    以飲酒數量作為取決是否成罪之唯一標準。惟駕駛人於呼氣
    中酒精濃度達每公升零點五五毫克以上者，依据科學數据統
    計結果，其肇事率為常人之十倍，固呼氣中酒精濃度達每公
    升零點五五毫克以上者，得認為不能安全駕駛，已無疑議，
    法務部八十八年五月十八日法八八檢字第００一六六九號函
    即同此意旨。被告駕車前即已飲用酒類，於駕駛車輛肇事後
    ，經警測定其吐氣中所含酒精成分已達每公升０、８７毫克
    ，揆之前揭說明，其駕駛車輛之注意能力已因飲酒而較平日
    為低，並超速闖紅燈致與他車發生碰撞，顯已不能安全駕駛
    動力交通工具事証明確，被告酒後不能安全駕駛動力車輛之
    犯行堪以認定。復按汽車行駛時，行車速度，應依速限標誌
    或標線之規定（該路段限速五十公里）。而汽車行駛至交岔
    路口，其行進、轉彎應遵守燈光號誌之指示。又飲用酒類或
    其他類似物後其吐氣所含酒精濃度超過每公升０、２５毫克
    或血液中酒精濃度超過百分之０、０５以上者，不得駕駛汽
    車。道路交通安全規則第第九十三條第一項第一款、第一百
    零二條第一項第一款、第一百十四條第二款分別定有明文。
    被告駕車應注意上述道路交通安全規定，而依當時天候晴、
    夜間有照明、路面乾燥、無缺陷、無障礙物、視距良好，並
    無不能注意之情形，被告竟疏不注意於此，於酒後注意力薄
    弱時冒然以時速約一百公里之速度在上揭路口闖紅燈往前行
    駛，以致肇事，被告顯有過失。再以被害人盧珠貴確係因本
    件車禍造成上開傷害以致死亡，係因被告之過失行為所致，
    是被害人死亡與被告過失行為其間有相當因果關係，堪予認
    定。綜上事證，足徵被告之自白與事實相符，其過失致死之
    犯行，亦堪以認定。
二、核被告丙○○所為，係犯刑法第一百八十五條之三服用酒類
    不能安全駕駛動力交通工具罪及刑法第二百七十六條第一項
    過失致人於死罪。被告酒醉駕車因而致人死亡，依道路交通
    管理處罰條例第八十六條第一項之規定加重其刑。再本件被
    告肇事後於員警到達現場時，被告仍在肇事車內員警已發覺
    其係本件車禍肇事之人，此已据被告於審理中所供明，尚無
    自首之適用，附予指明。被告所犯上開二罪犯意各別，罪名
    亦殊，應分論併罰。爰審酌被告酒醉駕車，不顧公眾安全，
    又闖紅燈超速行駛，置他人生命於不顧，惡性非輕，又本件
    因被害人已離婚其子女監護人即其前夫與其父母就損賠償問
    題，意見兩歧，尚未能與被害人家屬達成達成和及犯後坦承
    犯行之態度等一切情況，就所犯上開二罪分別量處如主文所
    示之刑，並定其應執行刑。末查被告所犯本件之罪其犯罪時
    間在九十六年四月二十四日前，核與中華民國九十六年罪犯
    減刑條例第二條第一項第三款相符，依法各減輕其刑二分之
    一。
據上論斷，應依刑事訴訟法第二百九十九條第一項前段，刑法第
一百八十五條之三、第二百七十六條第一項、第五十一條第五款
，道路交通管理處罰條例第八十六條第一項，中華民國九十六年
罪犯減刑條例第二條第一項第三款、第七條，刑法施行法第一條
之一，判決如主文。
本案經檢察官甲○○到庭執行職務。
中　　華　　民　　國　　96　　年　　7 　　月　　17　　日
                  台灣台中地方法院交通法庭
                          法  官    許金樹
右正本證明與原本無異。
如不服本判決，應於判決送達後十日內向本院提出上訴狀，上訴
於臺灣高等法院臺中分院（須附繕本）。
                          書記官    王崑煜
中　　華　　民　　國　　96　　年　　7 　　月　　17　　日
附錄論罪科刑法條
刑法第一百八十五條之三：
服用毒品、麻醉藥品、酒類或其他相類之物，不能安全駕駛動力
交通工具而駕駛者，處一年以下有期徒刑、拘役或三萬元以下罰
金。
刑法第二百七十六條第一項：
因過失致人於死者，處二年以下有期徒刑、拘役或二千元以下罰
金。
